臺灣高等法院刑事裁定
109年度聲字第3963號
聲  請  人  臺灣高等檢察署檢察官
受  刑  人  張勝傑

                    籍設新竹縣○○鄉○○路000巷0號（新竹○○○○○○○○○）

上列聲請人因受刑人數罪併罰有二裁判以上，聲請定其應執行之
刑（聲請案號：臺灣高等檢察署109年度執聲字第1956號），本
院裁定如下：
    主  文
張勝傑犯如附表所示各罪所處之刑，應執行有期徒刑拾陸年。
    理  由
一、聲請意旨以：受刑人張勝傑因違反毒品危害防制條例等數罪
    ，先後經判決確定如附表，應依刑法第53條、第51條第5款
    、第50條第1項第1款、第2項規定，定其應執行之刑，爰依
    刑事訴訟法第477條第1項聲請裁定等語。
二、按裁判確定前犯數罪者，併合處罰之，而數罪併罰有二以上
    裁判者，應定其應執行之刑，其宣告多數有期徒刑者，於各
    刑中之最長期以上，各刑合併之刑期以下，定其刑期，但不
    得逾30年，刑法第50條、第51條第5款、第53條分別定有明
    文。再按刑事訴訟法第370條第2項、第3項，已針對第二審
    上訴案件之定應執行之刑，明定有不利益變更禁止原則之適
    用，於分屬不同案件之數罪併罰有應更定執行刑者，本於同
    為定刑裁定應為相同處理之原則，法院於裁定定應執行之刑
    時，自仍應有不利益變更禁止原則法理之考量，亦即另定之
    執行刑，其裁量所定之刑期，不得較重於前定之執行刑加計
    後裁判宣告之刑之總和，否則即與法律秩序理念及法律目的
    之內部界限有違（最高法院103年度第14次刑事庭決議及最
    高法院93年度台非字第192號判決意旨參照）。
三、經查：
  ㈠受刑人張勝傑因犯施用第一級毒品等案件，先後經臺灣新竹
    地方法院及本院判決判處如附表所示之刑，且咸經確定在案
    （均詳如附表所示），其中附表編號1至2、3、7至8所示之
    罪，分別曾經定應執行有期徒刑10月、7年9月、10年確定，
    而本院亦為附表所示案件犯罪事實最後判決之法院，有本院
    被告前案紀錄表及各該刑事裁判附卷可稽。又其中受刑人所
    犯如附表編號1至5、7至8所示之案件，為不得易科罰金之罪
    ；如附表編號6所示之案件則為得易科罰金之罪，屬刑法第5
    0條1項但書第1款之情形。茲檢察官依受刑人請求聲請定其
    應執行之刑，此有受刑人民國109年9月15日臺灣新竹地方檢
    察署受刑人定執行刑或易科罰金意願回覆表乙份存卷足參，
    本院審核認聲請為正當，應定其應執行之刑。
  ㈡爰審酌受刑人所犯如附表編號1、2、4、5所示之罪均屬自戕
    身體健康之施用第一級毒品罪；如附表編號3、7所示之罪則
    為販賣第一級毒品罪及編號8所示之罪為轉讓第一級毒品罪
    ，所侵害法益種類、犯罪態樣、手段均相同或類似，且附表
    編號1、3、4、7與2、5、8等所示各罪之犯罪時間相近；及
    如附表編號6則為竊盜罪，分別對社會所造成危害，並斟酌
    本件對全體犯罪應予之整體非難評價程度，暨前述各罪定應
    執行刑之外部界限（各宣告刑中刑期最長之有期徒刑7年8月
    以上，各刑合併計算之刑期30年《總計為87年1月，以30年計
    》），及不利益變更禁止原則（編號其中附表編號1至2、3、
    7至8所示之罪，分別曾經定應執行有期徒刑10月、7年9月、
    10年，加計編號4至6所示之罪為有期徒刑8月、7月、4月，
    以上合計刑期為有期徒刑20年2月）等應遵守之內部界限，
    定其應執行之刑如主文所示。
四、依刑事訴訟法第477條第1項，刑法第50條第1項第1款、第2
    項、第53條、第51條第5款，裁定如主文。
中　　華　　民　　國　　109 　年　　10　　月　　15　　日
                  刑事第十一庭審判長  法  官  周煙平
                                      法  官  連育群
                                      法  官  陳俞伶
以上正本證明與原本無異。
如不服本裁定，應於收受送達後五日內向本院提出抗告狀。
                                      書記官  朱家麒
中　　華　　民　　國　　109 　年　　10　　月　　15　　日
附表：
編       號            1          2          3          4 罪       名  施用第一級毒品罪  施用第一級毒品罪 販賣第一級毒品罪 施用第一級毒品罪 宣   告  刑  有期徒刑7月  有期徒刑7月 有期徒刑7年6月(4罪) 有期徒刑8月 犯 罪 日 期  107年8月20日17至18時許(聲請書誤載為107年8月21日，應予更正) 108年4月15日8時許 107年8月19日至107年9月5日 107年8月3日14時許 偵查（自訴）機關年度案號  臺灣新竹地方檢察署107年度毒偵字第2147、2431號 臺灣新竹地方檢察署108年度毒偵字第1242號 臺灣新竹地方檢察署108年度偵字第6550號 臺灣新竹地方檢察署108年度徹緩毒偵字第160號 最後事實審 法    院 臺灣新竹地方法院 臺灣新竹地方法院 臺灣新竹地方法院 臺灣新竹地方法院  案    號  108年度訴字第27號 108年度訴字第655號 108年度訴字第580號 108年度訴字第688號  判決日期 108年4月26日 108年8月23日 108年8月30日 107年10月7日 確定判決 法    院 臺灣新竹地方法院  臺灣新竹地方法院 臺灣新竹地方法院 臺灣新竹地方法院  案    號  108年度訴字第27號  108年度訴字第655號 108年度訴字第580號 108年度訴字第688號  確定日期 108年4月26日  108年8月23日 108年9月17日 108年10月27日 可否易科罰金          否        否         否          否 備        註  臺灣新竹地方檢察署108年度執字第2984號 臺灣新竹地方檢察署108年度執字第5498號 臺灣新竹地方檢察署108年度執字第5644號 臺灣新竹地方檢察署108年度執字第6141號    編號1至2所示各罪所處之刑，經臺灣新竹地方法院以108年度聲字第1531號裁定定應執行有期徒刑10月  以上各罪所處之刑已定應執行有期徒刑7年9月  
編       號            5          6          7          8 罪       名  施用第一級毒品罪  竊盜罪 販賣第一級毒品罪 轉讓第一級毒品罪 宣   告  刑  有期徒刑7月  有期徒刑4月 有期徒刑7年8月(7罪) 有期徒刑8月 犯 罪 日 期  108年3月10日16至18時許  108年1月10日10時20至48分許 107年9月14日至107年10月19日 108年3月7日13時許 偵查（自訴）機關年度案號  臺灣新竹地方檢察署108年度毒偵字第763號 臺灣新竹地方檢察署108年度偵字第11088號 臺灣新竹地方檢察署108年度偵字第4325、5736 、5080號 臺灣新竹地方檢察署108年度偵字第4325、5736、5080號 最後事實審 法    院 臺灣新竹地方法院 臺灣新竹地方法院 臺灣高等法院 臺灣高等法院  案    號 108年度訴字第730號 108年度竹簡字第1399號 108年度上訴字第3858號 108年度上訴字第3858號  判決日期 108年10月31日 109年2月10日 109年2月11日 109年2月11日 確定判決 法    院 臺灣新竹地方法院  臺灣新竹地方法院 臺灣高等法院 臺灣高等法院  案    號  108年度訴字第730號   108年度竹簡字第1399號        108年度上訴字第3858號 108年度上訴字第3858號  確定日期 108年10月31日  109年3月17日 109年3月20日 109年3月20日 可否易科罰金          否        是         否          否 備        註  臺灣新竹地方檢察署108年度執字第6694號 臺灣新竹地方檢察署109年度執字第1840號 臺灣新竹地方檢察署109年度執字第2150號      編號7至8所示各罪所處之刑已定應執行有期徒刑10年